---
title: "01. Exploration Data"
execute: 
  echo: false
  warning: false
format:
  html:
    html-math-method: katex
    highlight-style: arrow-light
    anchor-sections: true
    smooth-scroll: true
    css: styles.css
---

```{r}
library(arules)
library(arulesViz)
library(visNetwork)
library(igraph) 
library(data.table); library(dplyr)
library(tibble); library(purrr)
library(tidyr) 
library(magrittr); library(htmlTable)
source("datasetting_q3.R")
```

```{r results='asis'}
#| message: false
#| warning: false

rectangularize <- function(df) {
  max_len <- df %>%
    map(unlist) %>%
    lengths() %>%
    max()

  df %>%
    map(unlist) %>%
    map(~ `length<-`(., max_len)) %>%
    bind_cols()
  
}


for (i in c("",2,4,6)) {
  case.set <- summary(get(paste0("trans.df.case",i)))
  control.set <- summary(get(paste0("trans.df.control",i)))
  
  list.summary_case <- list(
                          Total.Cell = case.set@Dim,
                          Density = case.set@density,
                          Most.Frequency = names(case.set@itemSummary),
                          N = as.numeric(case.set@itemSummary[1:6]),
                          Element.length = names(case.set@lengths),
                          N = as.numeric(case.set@lengths[1:10]))
  
  list.summary_control <- list(
                             Total.Cell = control.set@Dim,
                             Density = control.set@density,
                             Most.Frequency = names(control.set@itemSummary),
                             N = as.numeric(control.set@itemSummary[1:6]),
                             Element.length = names(control.set@lengths),
                             N = as.numeric(control.set@lengths[1:10]))
  
  
  a <- list(Case=list.summary_case, Control=list.summary_control)
  
  a <- tibble(
    Case = list("Rows", "columns", " ",
              names(case.set@itemSummary),
              names(case.set@lengths)),
    N.Case = list(as.numeric(case.set@Dim[1]),
                  as.numeric(case.set@Dim[2]),
                  round(case.set@density,3),
                  as.numeric(case.set@itemSummary[1:6]),
                  as.numeric(case.set@lengths[1:10])),
    Control = list("Rows", "columns", " ",
              names(control.set@itemSummary),
              names(control.set@lengths)),
    N.Control = list(as.numeric(control.set@Dim[1]),
                     as.numeric(control.set@Dim[2]),
                     round(control.set@density,3),
                     as.numeric(control.set@itemSummary[1:6]),
                     as.numeric(control.set@lengths[1:10])),
    ) %>%
    rectangularize()
  
  
  colnames(a) <- NULL
  assign(paste0("table_summary_",i) , a |> 
    htmlTable(
      rnames = FALSE,
      tspanner = c("Matrix","Density", "Most Frequency", "Elenmet Length Distribution"),
      n.tspanner = c(2,1,6),
        cgroup = c("Case", "Control"),
          n.cgroup = c(2,2),
      caption  = paste0("Exploratory Data Table after ", i, " years")))
 
  }

```


### 1. Summary comorbidities Matrix transactions
 : Multiple Myeloma 환자 (Case) 군과 매칭된 건강한 대조군 (Control) 의 index date 이후 발병질환에 대한 관련성 분석을 합니다. 
 Association rules을 찾기 전에, transactions에 대해 탐색적 분석을 진행하였습니다.  
 
- Density (밀도) : 전체 rows*columns 개의 cell 중에서 얼마나 많은 cell이 채워져있는지에 대한 비율
- Most frequency : 빈도가 가장 많은 top5의 질환명과 그 빈도
- Element length distribution : 몇개의 동반질환들을 가지고 있는지에 대한 빈도

```{r}
#| layout-ncol: 2
table_summary_
table_summary_2
table_summary_4
table_summary_6
```


### 2. Comorbidities Frequency barplot
```{r}
#| layout-ncol: 2
#| fig-align: center
#| message: false
#| warning: false


for (i in c("",2,4,6)) {
  case.set <- summary(get(paste0("trans.df.case",i)))
  control.set <- summary(get(paste0("trans.df.control",i)))
  
  itemFrequencyPlot(get(paste0("trans.df.case",i)), topN = 30, main = paste0("Comorbidities frequency after ",i, "years - Case"))
  itemFrequencyPlot(get(paste0("trans.df.control",i)), topN = 30, main = paste0("Comorbidities frequency after ",i," years - Control"))
  
}

```


